---
title: "Examen SQL"
author: "Mai-Anh PHAM"
date: "2023-02-02"
output: 
  html_document :
    toc : true
    toc_depth : 4
    toc_float : true
---

```{r setup, include=FALSE}
knitr::opts_chunk$set(echo = TRUE)
```
**Charger le package sqldf**
```{r}
library(sqldf)
```

# PARTIE 1 : Video Game Sales

## Télécharger le jeu de données

```{r}
url <- paste0("https://raw.githubusercontent.com/ArthurData/data/main/vgsales/")
games <- read.csv(paste0(url, "games.csv"), sep=",", na.strings = "")
platforms <- read.csv(paste0(url, "platforms.csv"), sep=",", na.strings = "")
```

### Games
**Afficher 5 premières lignes des données "games"**
```{r}
head(games)
```


**Informations sur les colonnes**

- ID : identifiant du jeu
- Name : Nom du jeu
- Platform_id : Identifiant de la plateforme
- Year : Année de sortie
- Genre : Type de jeu
- Publisher : Éditeur
- NA_Sales : Ventes aux États-Unis
- EU_Sales : Ventes en Europe
- JP_Sales : Ventes au Japon
- Other_Sales : Ventes dans le reste du monde
- Total_Sales : Ventes totales
- Dans le dataframe games, une ligne = un jeu vidéo.

### Platforms
**Afficher 5 premières lignes des données "platform"**
```{r}
head(platforms)
```

**Informations sur les colonnes**

- ID : Identifiant de la plateforme
- Name : Nom de la plateforme

## Questions

### Question 1
**Calculer la somme des ventes en Europe et la moyenne des ventes au Japon.**

```{r}
#Somme des ventes en Europe
sqldf("SELECT SUM(EU_sales) AS Somme_Ventes_Europe FROM games")
```
```{r}
#Moyenne des ventes au Japon
sqldf("SELECT AVG(JP_sales) AS Moyenne_Ventes_Japon FROM games")
```

### Question 2
**Sélectionner tous les jeux ayant réalisé plus de 10M de ventes aux États-Unis.**

```{r}
sqldf("SELECT Name AS Nom_du_jeu, NA_Sales AS Ventes_aux_États_Unis FROM games WHERE NA_Sales > 10")
```

### Question 3
**Sélectionner tous les jeux créés entre 2000 et 2003 et dont le Publisher est Ubisoft.**

```{r}
sqldf("SELECT Name AS Nom_du_jeu, Year AS Année_de_sortie, Publisher AS Editeur FROM games 
WHERE Year BETWEEN 2000 AND 2003 
AND Publisher = 'Ubisoft'
ORDER BY YEAR ASC")
```

### Question 4
**Sélectionner les jeux dont le Publisher est manquant.**

```{r}
sqldf("SELECT Name AS Nom_du_jeu, Publisher AS Editeur FROM games 
WHERE Publisher is NULL")
```

### Question 5
**Sélectionner les jeux avec le Publisher « Nintendo » dont les ventes en Europe sont supérieures à 10M ou les jeux du publisher « Sony Computer Entertainment » dont les ventes au Japon sont supérieures à 3M.**

```{r}
sqldf("SELECT Name AS Nom_du_jeu, Publisher AS Editeur, 
EU_Sales AS Ventes_Europe, JP_Sales AS Ventes_Japon FROM games 
WHERE Publisher = 'Nintendo' AND EU_Sales > 10
OR Publisher = 'Sony Computer Entertainment' AND JP_Sales > 3
ORDER BY Publisher ASC")
```

### Question 6
**Combien de jeux contiennent le mot « Mario » dans le titre ?**

```{r}
sqldf("SELECT SUM(Name LIKE '%%Mario%%') AS Somme_Mario FROM games")
```

### Question 7
**Sélectionner tous les jeux du genre : Sports, Action, Simulation et qui ont entre 4M et 8M de vente aux États-Unis.**

```{r}
sqldf("SELECT Name AS Nom_du_jeu, Genre AS Type_du_jeu, NA_Sales AS Ventes_Etats_Unis FROM games 
WHERE Genre IN ('Sports','Action','Simulation') 
AND NA_Sales BETWEEN 4 AND 8
ORDER BY Genre ASC")
```

### Question 8
**Parmi les jeux qui contiennent « FIFA » dans le titre, quel est celui qui a réalisé le plus de ventes en Europe.**

```{r}
sqldf("SELECT Name AS Nom_du_jeu, EU_Sales AS Ventes_Europe FROM games 
WHERE Name LIKE '%%FIFA%%' 
ORDER BY EU_Sales DESC
LIMIT 1")
```

### Question 9
**Calculer la somme des ventes au Japon et en Europe par Publisher.**
```{r}
sqldf("SELECT Publisher AS Editeur, 
SUM(EU_sales) AS Somme_Europe,
SUM(JP_sales) AS Somme_Japon FROM games 
GROUP BY Publisher
ORDER BY SUM(EU_Sales) DESC")

```

### Question 10
**Créer une nouvelle colonne nommée « gender2 » qui contient :**

- « Jeu de course » si le genre est « Racing »
- « Jeu de rôle » si le genre est « Role-Playing »
- « Jeu de combat » si le genre est « Action », « Simulation » et « Fighting »
- « Autres types » pour les autres genres

Calculer la moyenne des ventes au Japon avec la nouvelle catégorie de jeu « gender2 ».


```{r}
sqldf("SELECT AVG(JP_sales) AS Moyenne_Japon,
CASE 
  WHEN Genre = 'Racing' THEN 'Jeu de course'
  WHEN Genre = 'Role-Playing' THEN 'Jeu de rôle'
  WHEN Genre in ('Action', 'Simulation', 'Fighting') THEN 'Jeu de combat'
  ELSE 'Autres types'
END AS gender2
FROM games
GROUP BY gender2")
```

### Question 11
**Créer une nouvelle colonne nommée « BestSellers » qui contient :**

- « Pokémon » si le titre contient « Pokemon »
- « Mario » si le titre contient « Mario »
- « Call of Duty » si le titre contient « Call of Duty »

Parmi les bestsellers, quelle est la somme des ventes aux États-Unis ? Conserver les bestsellers avec plus 100M de ventes.
```{r}
#Somme de ventes aux Etats-Unis
sqldf("SELECT SUM(NA_sales) AS Somme_Etats_Unis,
CASE 
  WHEN Name LIKE '%%Pokemon%%' THEN 'Pokémon'
  WHEN Name LIKE '%%Mario%%' THEN 'Mario'
  WHEN Name LIKE '%%Call of Duty%%' THEN 'Call of Duty'
END AS BestSellers
FROM games
WHERE BestSellers IS NOT NULL
GROUP BY BestSellers")
```
```{r}
#Conserver les bestsellers avec > 100M ventes aux Etats-Unis
sqldf("SELECT SUM(NA_sales) AS Somme_Etats_Unis,
CASE 
  WHEN Name LIKE '%%Pokemon%%' THEN 'Pokémon'
  WHEN Name LIKE '%%Mario%%' THEN 'Mario'
  WHEN Name LIKE '%%Call of Duty%%' THEN 'Call of Duty'
END AS BestSellers
FROM games
WHERE BestSellers IS NOT NULL
GROUP BY BestSellers 
HAVING SUM(NA_sales) > 100")
```

### Question 12
**Quels sont les plateformes qui ont généré le plus de ventes totales ? Conserver uniquement les 3 premiers.**
```{r}
sqldf("SELECT platforms.Name AS Platforme, SUM(Total_sales) AS Ventes_modiales FROM platforms 
  INNER JOIN games
  ON platforms.ID = games.Platform_id 
  GROUP BY platforms.Name
  ORDER BY SUM(Total_Sales) DESC
  LIMIT 3")
```

### Question 13
**Quelle est l’année de première parution d’un jeu par plateforme. Trier les jeux, des plus anciens, aux plus récents.**
```{r}
sqldf("SELECT platforms.Name AS Platforme, games.Name AS Jeu, MIN(Year) AS Année
  FROM platforms 
  INNER JOIN games
  ON platforms.ID = games.Platform_id 
  GROUP BY platforms.Name
  ORDER BY Year ASC")
```
=> 1980 est l’année de première parution d’un jeu par plateforme (Asteroids). La plateforme la plus nouvelle sont PS4 et XOne en 2013 

### Question 14
**Calculer les ventes totales par plateforme. Afficher le nom de la platforme et conserver celles entre 100M et 300M de ventes, ou celles avec plus de 1000M de ventes.**
```{r}
sqldf("SELECT platforms.Name AS Platforme, SUM(Total_sales) AS Ventes_modiales FROM platforms 
  INNER JOIN games
  ON platforms.ID = games.Platform_id 
  GROUP BY platforms.Name
  HAVING SUM(Total_sales) BETWEEN 100 and 300 
  OR SUM(Total_sales) > 1000
  ORDER BY SUM(Total_sales) ASC")
```

# PARTIE 2 : Moovies
## Télécharger le jeu de données

```{r}
url <- paste0("https://raw.githubusercontent.com/ArthurData/data/main/moovies/")
moovies <- read.csv(paste0(url, "moovies.csv"), sep=",", na.strings = "")
categories <- read.csv(paste0(url, "categories.csv"), sep=",", na.strings = "")
moovies_categories <- read.csv(paste0(url, "moovies_categories.csv"), sep=",", na.strings = "")
```

### moovies
```{r}
head(moovies)
```

- id : Identifiant du film
- title : Nom du film
- release_date : Date de sortie
- duration : Durée (en secondes)
- directory : Réalisateur
- note : Note attribuée au film
- reviews : Nombre de critiques

### categories
```{r}
head(categories)
```

### moovies_categories
```{r}
head(moovies_categories)
```

## Questions
### Question 1
**Quelle est la note moyenne des films ?**
```{r}
sqldf("SELECT AVG(note) AS Note_Moyenne FROM moovies")
```

### Question 2
**Quelle est la durée moyenne des films dont les réalisateurs sont : Christopher Nolan et Clint Eastwood**
```{r}
sqldf("SELECT directory AS Réalisateur, AVG(duration) AS Durée_Moyenne 
      FROM moovies
      GROUP BY directory
      HAVING directory IN ('Christopher Nolan','Clint Eastwood')")
```

### Question 3
**Combien de critiques ont reçu les films dont la sortie a eu lieu entre le 1 Janvier 2010 et le 1 Janvier 2015**

```{r}
sqldf("SELECT title AS Nom_de_film, 
      release_date AS Date_de_sortie, 
      reviews AS Nombre_de_critiques 
      FROM moovies
      WHERE release_date BETWEEN '2010-01-01' AND '2015-01-01'
      ORDER BY release_date ASC")
```


### Question 4
**Transformer la colonne duration, actuellement en secondes, en minutes.**
```{r}
sqldf("SELECT title AS Nom_de_film, 
       duration/60 AS Durée_min
       FROM moovies
       ORDER BY Durée_min DESC
       ")
```

### Question 5
**Quelle est la catégorie de film la plus représentée ? (Afficher le nom de la catégorie et son occurence)**
```{r}
sqldf("SELECT name AS Catégorie, COUNT(category_id) AS Nombre_de_films FROM categories 
      INNER JOIN moovies_categories
      ON categories.id = moovies_categories.category_id 
      GROUP BY categories.name
      ORDER BY COUNT(category_id) DESC
      LIMIT 1")
```

### Question 6
**Quelles sont les catégories de film que le réalisateur Clint Eastwood produit ?**
```{r}
sqldf("SELECT moovies.title AS Film, categories.name AS Catégorie
      FROM moovies
      INNER JOIN moovies_categories
      ON moovies.id = moovies_categories.moovie_id
      INNER JOIN categories
      ON moovies_categories.category_id= categories.id
      WHERE Directory='Clint Eastwood'")
```
### Question 7
**Quelle est la catégorie qui possède la meilleure moyenne ?**

```{r}
sqldf("SELECT categories.name AS Catégorie, AVG(note) AS Note_Moyenne_Films
      FROM moovies
      INNER JOIN moovies_categories
      ON moovies.id = moovies_categories.moovie_id
      INNER JOIN categories
      ON moovies_categories.category_id = categories.id
      GROUP BY categories.id
      ORDER BY AVG(note) DESC
      LIMIT 1")
```

